臺灣苗栗地方法院刑事判決              100年度訴字第344號
公  訴  人  臺灣苗栗地方法院檢察署檢察官
被      告  張海龍
選任辯護人  張智宏律師
被      告  張志豪
上列被告等因違反森林法案件，經檢察官提起公訴（100 年度偵
字第2174號），本院判決如下：
    主  文
張海龍結夥二人以上竊取森林主產物，為搬運贓物，使用車輛，
累犯，處有期徒刑捌月，併科罰金新臺幣壹萬貳仟玖佰參拾肆元
，罰金如易服勞役，以新臺幣壹仟元折算壹日。
張志豪結夥二人以上竊取森林主產物，為搬運贓物，使用車輛，
處有期徒刑柒月，併科罰金新臺幣壹萬貳仟玖佰參拾肆元，罰金
如易服勞役，以新臺幣壹仟元折算壹日。
    事  實
一、張海龍前因違反槍砲彈藥刀械管制條例案件，經法院判處有
    期徒刑2年，併科罰金新臺幣（下同）2萬元確定，入監執行
    後，於民國99年3 月26日假釋出獄，假釋期間付保護管束，
    並於同年10月7 日保護管束期滿未經撤銷假釋視為執行完畢
    （構成累犯）。詎張海龍仍不知悔改，與張志豪共同基於意
    圖為自己不法所有之犯意聯絡，於100 年2 月9 日下午5 時
    50分前某時，由張海龍駕駛其不知情之父張瑞福所有車牌號
    碼4298-PT 號自用小貨車搭載張志豪，到苗栗縣泰安鄉大安
    溪事業區國有102 林班地內某處，竊取森林主產物牛樟樹材
    3 塊（合計材積0.0716立方公尺、價值6467元），得手後，
    將該牛樟木搬至上開自小貨車後車廂而搬運離開。嗣於同日
    下午5 時50分許，其等2 人往下山行駛，行經苗栗縣泰安鄉
    象鼻村大安農路之路段（衛星定位67座標：X ：246954、Y
    ：0000000 ），適遇行政院農業委員會林務局東勢林區管理
    處雙崎工作站約僱護管員郭子豪、臨時人員葉飛及技術士賴
    佳葆等3 人駕車上山執行夜間巡查任務，當時因山路狹小寬
    度不足以會車，葉飛等人乃倒車至下方岔路處，等待張海龍
    的自用小貨車下山。斯時，位在前述自用小貨車後車廂之張
    志豪見狀心虛，遂立即將上開竊得牛樟樹材往車外丟擲並掉
    落於路旁5 、6 公尺處。郭子豪等人聽聞重物掉落地面之聲
    響發覺有異，乃趨前攔車檢查、拍照，復於該處農路旁起獲
    前述牛樟樹材3 塊，始悉上情。
二、案經臺中市政府警察局豐原分局報告臺灣苗栗地方法院檢察
    署檢察官偵查起訴。
    理  由
壹、證據能力部分：
一、按被告以外之人於偵查中向檢察官所為陳述，除顯有不可信
    之情況者外，得為證據，刑事訴訟法第159 條之1 第2 項定
    有明文。偵查中對被告以外之人所為之偵查筆錄，或被告以
    外之人向檢察官所提之書面陳述，性質上均屬傳聞證據。惟
    現階段刑事訴訟法規定檢察官代表國家偵查犯罪、實施公訴
    ，依法其有訊問被告、證人及鑑定人之權，證人、鑑定人且
    須具結。而實務運作時，檢察官偵查中向被告以外之人所取
    得之陳述，原則上均能遵守法律規定，不致違法取供，其可
    信度極高，自得為證據。經查，本件證人郭子豪，於檢察官
    偵查中所為之證述，性質上雖屬審判外之陳述，惟其係於偵
    查中向檢察官所為之證述，復經具結，且無顯有不可信之情
    況，衡諸上開規定，自具有證據能力，併此敘明。
二、至於本院下列所引用卷內之文書證據及證物，並無證據證明
    係公務員違背法定程序所取得，且檢察官、被告2 人及辯護
    人於本院均未主張排除下列文書證據、證物之證據能力，且
    迄本院言詞辯論終結前均未表示異議，本院審酌前揭文書證
    據、證物並非公務員違背法定程序所取得，亦無顯有不可信
    之情況，依刑事訴訟法第158 條之4 反面解釋及第159 條之
    4 之規定，認均有證據能力。
貳、實體部分：
一、訊據被告張海龍、張志豪2 人固坦承於100 年2 月9 日下午
    5 時50分許，被告張海龍駕駛其父張瑞福所有車號4298-PT
    號自小貨車搭載被告張志豪，行經苗栗縣泰安鄉○○村○○
    ○路時，遇林務局人員駕駛車輛正往山上行駛的狀況，及為
    林務局人員攔查、拍照等事實，但均否認有竊取牛樟木的犯
    行，被告張海龍辯稱：當天張志豪在他姊夫家，伊請張志豪
    一起上山看陷阱，伊開小貨車載張志豪上山。下山時伊開車
    ，張志豪在小貨車後方車廂，林務局人員共3 人有攔查伊們
    ，但未在車上發現違法物品，經盤查後沒事，伊們兩人就開
    車離去。林務局人員所拍的照片上3 塊角材，伊不知道何人
    所有等語；被告張志豪辯稱：伊們去山上，就是看陷阱，然
    後伊們回來的時候也不知道幹什麼，那天有打一隻山豬，用
    石頭打的，然後打一隻太大沒辦法背走，就下去叫人來幫忙
    。林務局人員在路旁發現的牛樟角材3 塊，伊不知道是何人
    所有，也不是伊在會車時丟棄等語。
二、經查：
  (一)證人即林務局東勢林區管理處雙崎工作站約僱護管員郭子豪
    證稱：伊自96年5 、6 月間擔任東勢林管處的約僱人員，從
    事巡山工作約4 、5 年，是巡視保護木及有無燒山。遇到山
    老鼠還是要去抓，伊沒有司法警察的身份，沒有搭配武器，
    只是看到儘量蒐證，只會現場拍照，不會對他們怎麼樣。如
    果有情資會跟森林警察隊去抓，臨時遇到就會蒐證，不敢直
    接抓，因為伊們沒有效力，也有安全考慮。伊巡山的範圍蠻
    大，一個林班最起碼就幾百公頃，伊負責1 個半林班。100
    年2 月9 日下午5 時50分許，伊與臨時人員葉飛、技術士賴
    佳葆3 人，由葉飛駕駛三菱space gear休旅車，伊坐在副手
    座，賴佳葆坐在後座執行夜間巡視任務，在苗栗縣泰安鄉○
    ○村○○○路發現一台車號4298- ＰT 號自小貨車，伊們要
    上山，該車要下山，在該處會車。伊們要倒車讓對方下來，
    不過該部車沒有跟著下來。伊們在倒車時聽到有東西丟下的
    聲音，伊看到從該車後車廂丟出木頭顏色的物體，丟至路旁
    ，該路段附近有桂竹林。當時穿紅衣服的張海龍是在駕駛座
    ，後車廂是張志豪。當天因會車有把車倒到旁邊，距離對方
    的車約10公尺多，該處有1 個稍微彎的岔路，但伊的角度可
    以看的很清楚，天色仍有能見度。伊見狀下車往上走，站在
    對方車輛的前方，將該車攔下，賴佳葆則拍照，審理卷編號
    Ａ、Ｂ、Ｃ3 張照片，係在現場拍的，編號Ｄ的照是將牛樟
    木帶回林管處所拍攝。在現場的3 塊牛樟木是森林主產物，
    都已經切割過，切痕都是新的，距離對方的車輛約5 、6 公
    尺遠。當時懷疑丟下的東西，係對方在森林裡砍伐或偷的，
    因伊們沒有逮捕權，且有安全的考量，所以只有在場蒐證。
    當時怕作業引起衝突，沒有問張海龍、張志豪為何丟棄牛樟
    角材，有跟他們說車廂有牛樟的味道。張海龍向伊說有上山
    放陷阱抓山豬，但沒有抓到。後來伊們3 人將3 塊牛樟樹材
    搬上車。偵查卷第32頁照片，是張海龍、張志豪所駕駛的小
    貨車後車廂所丟出的牛樟角材的照片，材積共0.0716立方公
    尺，山價共6447元。該條農路距離102 林班地約1 公里，該
    處僅有此一條農路可以上該林班地的交界處，在林班地內有
    許多牛樟枯立木。因牛樟現已不存在於保留地，大部分都是
    在國有林班地。而該條農路上方係國有102 林班地，伊們認
    為該牛樟木是林班地的森林主產物。伊不認識張海龍、張志
    豪，伊未因查獲本案而被敘獎或領取獎金，長官並無給伊查
    緝的壓力，且查獲違反森林法案件，並無較有升遷的機會，
    伊只是照伊的職責去做等語（以上參偵卷第40至42頁，本院
    審卷第55頁背面至60頁、第125 至130 頁）。
  (二)證人即林務局東勢林區管理處雙崎工作站臨時人員葉飛證稱
    ：伊與郭子豪、賴佳葆3 人，於100 年2 月9 日下午5 時50
    分許執行夜間巡視任務，由伊駕車，郭子豪坐副駕駛座，賴
    佳葆坐後座。後來在農路上有遇到被告張海龍所駕駛的小貨
    車，伊倒車至10幾公尺之彎路處後停車，伊停車之處約略可
    看到被告張海龍的小貨車。伊們在倒車途中，聽到重物掉落
    在地上的重擊聲，郭子豪覺得有可疑之處，就將對方攔下來
    目視小貨車，同事說有發現木屑。對方離開後，伊們將車輛
    往上開，才發現牛樟木，每個約25公斤，伊們隨即搬上車，
    在搬之前都有拍照。伊查獲本件沒有敘獎或領取獎金，伊沒
    有查緝森林法案件的壓力，對伊沒有好處。伊是在同事拍完
    照後下車，對方的車上有些許比較淡的牛樟味等語（參本院
    審卷第130 頁背面至134 頁）。
  (三)依據行政院農業委員會林務局東勢林區管理處100 年7 月13
    日勢雙政字第1003402798號函（參本院審卷第45頁）所示，
    可知證人郭子豪、葉飛及賴佳葆3 人無司法警察的身分。復
    徵酌證人郭子豪、葉飛的上述證詞，又衡諸被告張志豪陳稱
    不認識郭子豪，沒有仇恨糾紛；見過葉飛，沒有交情、金錢
    糾紛及仇恨等語（參偵卷第18頁，本院審卷第124 至125 頁
    ），及被告張海龍陳稱不認識林務局巡視人員，沒有仇恨糾
    紛等語（參偵卷第21頁）。由此可知證人郭子豪、葉飛2 人
    與被告張海龍、張志豪2 人，並無仇恨糾紛。而證人郭子豪
    、葉飛等人，並未因查獲本件而為林務局敘獎，亦未因此領
    得獎金，也沒有對其等2 人升遷有所助益，其等2 人自無甘
    冒偽證重責而設詞攀誣被告張海龍、張志豪的動機與可能，
    且其等2 人前述證述的情節互核相符，足認其等2 人證述的
    情節屬實，堪以採信。
  (四)又衡諸卷附之森林被害告訴書及告訴書所附位置圖各1 份（
    參偵卷第30至31頁）、行政院農業委員會林務局東勢林區管
    理處100 年6 月28日勢雙政字第1003402506號函1 份（參本
    院審卷第38頁）所示，可知證人郭子豪等3 人，於100 年2
    月9 日查獲本件森林主產物牛樟木3 塊之處，距離行政院農
    業委員會林務局東勢林區管理處所轄之大安溪事業區國有10
    2 林班地約1 公里之苗栗縣泰安鄉○○村○○○路上（衛星
    定位67座標：X ：246954、Y ：0000000 ），係緊鄰前述國
    有林班地等事實。繼徵諸卷附照片2 張所示（參偵卷第32頁
    右下方照片，本院審卷第48頁編號Ｄ照片），可見上述牛樟
    木切痕尚屬新穎。復參酌證人郭子豪證稱查獲的牛樟木有新
    切痕跡等語，可知前述牛樟木塊係遭人於近期內切割，並非
    放置已久的牛樟木等事實。再斟酌證人郭子豪證稱前述苗栗
    縣泰安鄉○○村○○○路，係通往國有102 林班地的唯一道
    路，農路兩旁是桂竹林，該林班地有許多牛樟枯立木等語，
    再觀諸被告張海龍陳稱：「（問：據你所知該處【指為郭子
    豪等人發現處】有無種植牛樟樹或枯木？）該處我印象中沒
    有，但在我們放置陷阱處的更山上才有。」、「（問：種植
    牛樟木或枯立木地區離發現你們地點多遠？）我不清楚，我
    只知道從放陷阱處到巡視員發線我們之處以開車再走路大約
    1 小時。」等語（參偵卷第20頁），由此足徵證人郭子豪等
    人在上址所查獲的牛樟木3 塊，實係位於國有102 林班地內
    之生立、枯立或倒伏之牛樟木，或牛樟木殘材，於近期內遭
    人竊取後，將業已切割之木塊運往山下的該處農路，並丟至
    路旁等事實。
  (五)繼觀諸證人郭子豪、葉飛2 人之上述證詞，可知證人葉飛駕
    駛前述車輛行經苗栗縣泰安鄉○○村○○○路之路段（衛星
    定位67座標：X ：246954、Y ：0000000 ），適遇被告張海
    龍駕駛上述自用小貨車搭載被告張志豪下山，因路面寬度不
    足以容納兩部車輛通過，證人葉飛旋即倒退至後方約10餘公
    尺岔路處。斯時，證人郭子豪、葉飛等人聽聞有重物掉落地
    上的撞擊聲，證人郭子豪則見被告張海龍所駕駛自用小貨車
    後車廂有木頭顏色之物體被丟出車外，證人郭子豪上前攔下
    被告張海龍的車輛，賴佳葆則拍照蒐證。證人郭子豪、葉飛
    均在該自用小貨車上聞到牛樟香味，並於5 、6 公尺處查獲
    牛樟3 塊等事實。又斟酌被告張海龍、張志豪均陳稱被告張
    海龍駕駛車號4298-PT 號自小貨車，搭載被告張志豪，由山
    上往山下行駛，行經前述地點為林務局人員攔下且拍照等語
    ，亦如前述。復徵諸證人葉飛證稱前述牛樟木3 塊每塊重約
    25公斤等情，可知被告張志豪實有能力以一己之力將前述3
    塊牛樟木，從小貨車後方往地面丟擲等事實。由此足證，被
    告張海龍駕駛上述自用小貨車搭載被告張志豪及前述3 塊牛
    樟木，行經上述地點，發現證人葉飛、郭子豪等人駕駛前述
    車輛上山巡視，見狀心虛，被告張志豪乃趁證人葉飛倒車讓
    路時，迅速將前述3 塊牛樟木丟至地面，但重物撞擊地面之
    聲響，為證人郭子豪等人發覺後上前攔車拍照等事實。前述
    3 塊牛樟木係國有102 林班地內之牛樟木木乙節，已如前述
    。而牛樟木是具有經濟價值的高級木材，被告張海龍、張志
    豪係居住於苗栗縣泰安鄉山區之人士，自不能推諉為不知。
    其等2 人在該林班地取得並持有上述牛樟木塊，復將之載運
    下山，實具竊盜之不法所有意圖無訛。
  (六)至被告張海龍、張志豪2 人以上述情詞為辯，被告張海龍之
    辯護人辯稱：案發當天被告張海龍與張志豪上山看陷阱，張
    志豪有跟郭子豪及葉飛陳述前往山上的原因，可見被告辯稱
    當天是去山上看陷阱應足以採信。本案扣案的3 個牛樟樹材
    是否被告所竊取的，是本案最大的疑義。檢察官無非根據證
    人郭子豪的證述作為起訴的依據，惟郭子豪的證述與葉飛證
    述的內容有相互矛盾的情形。如果被告張志豪確實有將牛樟
    樹材從小貨車丟出，且郭子豪現場有看到，為何郭子豪沒有
    當場敘明，在被告面前拍照，或以現行犯的方式逮捕被告？
    此顯然與常情相違。而郭子豪說為了安全所以現場沒有逮捕
    ，但在案發當天林務局總共有3 位人員，相對於被告係2 人
    ，而葉飛可能是原住民，身體壯碩，郭子豪、葉飛、賴佳葆
    非不能以強制力將被告2 人逮捕，郭子豪捨此而不為，僅以
    事後拍照來指述3 個牛樟樹材是張志豪所丟棄，此部分顯難
    讓被告信服。被告一再辯稱扣案的3 個木材根本不曾看過，
    遑論是他2 人所載運，事後所丟棄，此部分也無直接證據證
    明。雖然葉飛證稱有聽到重物重擊的聲音，但這個聲音是否
    即是牛樟樹材從自小貨車丟出，值得疑義。而扣案的3 個木
    材據葉飛稱大概是25公斤，所以要從自小貨車丟出需要相當
    時間，而且郭子豪說看到1 次，但現場有3 塊，也不可能3
    塊同時丟出，故郭子豪證稱有看到，顯然與事實不符。而扣
    案的3 塊牛樟樹材沒有證據證明屬於國有林班森林的主產物
    ，檢察官認為是屬於國有102 林班森林主產物並沒有事實依
    據等語。然查：
    1.證人郭子豪、葉飛等人於上述時地發現並帶回林務局東勢
      林管處之牛樟木共有3 塊，已如前述。證人郭子豪雖證稱
      看見被告張海龍所駕駛自用小貨車後車廂丟出1 次木頭顏
      色物品等語。但徵諸證人郭子豪、葉飛的上述證詞，可知
      其等係在倒車讓路之際，聽聞重物落地撞擊聲後，證人郭
      子豪才往被告張海龍所駕駛的前述車輛所在處張望，並看
      見自該後車廂丟出木頭顏色之物品1 次等情（參本院審卷
      第頁）。由此足見，證人郭子豪看見上述物品自被告張海
      龍所駕駛的前述車輛後車廂被丟出車外之前，業已有重物
      被丟至車外，是證人郭子豪的上節證詞，核與案發當時的
      狀況相符，自不能以其證稱僅看見1 次重物自該車被丟出
      車外，即認其證述的情節均屬不實，不足採信。再徵諸證
      人郭子豪、葉飛證稱在被告張海龍前述自用小貨車後車廂
      有聞到牛樟木香味等語，已如前述。由此足見，該車後車
      廂確實在證人郭子豪攔車前不久，曾置有牛樟木的事實。
      復觀諸證人郭子豪證稱看見該車後車廂丟出木頭顏色物品
      ，及斟酌上述牛樟木及現場照片照片所示，益見證人郭子
      豪、葉飛前述證詞為真實可採。辯護人的上述辯解，容有
      誤會。
    2.證人郭子豪、葉飛等人不具司法警察的身份，亦如前述。
      證人郭子豪等人與被告張海龍、張志豪相遇時，係在山區
      且黑夜即將來臨，證人郭子豪等人將被告張海龍所駕駛的
      自用小貨車攔下時，並未在後車廂發現牛樟木，於此時，
      證人郭子豪等人並未配槍、亦無手銬，是否有足夠的武力
      及訓練，可順利地以強制力，將居住於苗栗縣泰安鄉山區
      的被告張海龍、張志豪2 人逮捕，顯有疑問。再者，若被
      告張海龍、張志豪認車上並無牛樟木被發現，執意駕駛上
      述車輛下山並抗拒逮捕時，在彼此發生衝突之際，證人郭
      子豪、葉飛等人的身體及安全，實有遭到危害的可能性。
      證人郭子豪等人衡量當時的情況，為保護自身的安全，及
      避免衝突產生一發不可收拾，乃在現場拍照蒐證後，容任
      被告張海龍、張志豪離去，實在情理之中，並無悖於常情
      之處，自不能以證人郭子豪、葉飛及賴佳葆等3 人，在人
      數上大於被告張海龍、張志豪2 人，即認渠等有足夠的能
      力，可輕易地將被告張海龍、張志豪2 人以現行犯之規定
      逮捕，但捨此不為，僅係在現場拍照，遽認證人郭子豪、
      葉飛的證詞為虛妄不實，不能採信。辯護人前述辯解，亦
      有誤會。
    3.被告張海龍、張志豪均辯稱當日一同至苗栗縣泰安鄉○○
      村○○○路上方山上看抓山豬的陷阱等語，被告張志豪復
      辯稱那天有打一隻山豬，用石頭打，然後打一隻太大沒辦
      法背走，就下去叫人來幫忙等語（參本院審卷第23頁）。
      但徵諸證人郭子豪證稱被告張海龍說去山上放陷阱，但沒
      有抓到山豬等語（參本院審卷第58頁背面），則被告張志
      豪陳稱有打到山豬等語的真實性，即有可疑。復觀諸證人
      即共同被告張志豪證稱：張海龍找伊一同上山看陷阱，伊
      坐上車時，車上並無任何物品，亦無開山刀、鋤頭、硬木
      木棍、網子、尼龍繩等語（參本院審卷第122 至123 頁）
      ，然被告張海龍、張志豪2 人既然於案發當日欲至山上查
      看捕山豬所設的陷阱，理應知悉設陷阱之處可能有山豬出
      沒，或者山豬已被陷阱困住並受傷。而被告2 人係居住於
      苗栗縣泰安鄉山區之人士，應知山豬會攻擊人類，業已受
      傷的山豬較未受傷的山豬攻擊力道更強、更可怕，獵人為
      山豬攻擊後死亡、受傷等情時有所聞。被告張海龍、張志
      豪在此等認知下，竟會赤手空拳，未攜帶任何刀械武器、
      繩索或獵犬，即上山查看設置陷阱處所是否有捕獲山豬，
      實與常情不符，被告張海龍、張志豪前述辯解不實，不足
      為採。
  (七)綜上，被告張海龍、張志豪的辯解，均為臨訟卸責之詞，被
    告張海龍之辯護人之辯護意旨，容有誤會，均不足為採。此
    外，復有現場及牛樟木照片8 張（參偵卷第32至34頁）、森
    林暨自然保育警察隊東勢分隊贓物認領保管單、森林被害告
    訴書及附圖各1 份（參偵卷第22頁、第30至31頁）、行政院
    農業委員會林務局東勢林區管理處10 0年6 月28日勢雙政字
    第1003402506號函、100 年7 月13日勢雙政字第1003402798
    號函各1 份（參本院審卷第38頁、第45頁）在卷可憑，其等
    2 人竊取森林主產物牛樟木3塊之犯行，洵堪認定。
三、論罪科刑之理由：
  (一)按森林法竊盜罪為刑法竊盜罪之特別法，依特別法優於普通
    法原則，自應優先適用森林法竊盜罪處斷；又按森林係指林
    地及其群生竹、木之總稱。而所謂森林主產物，依國有林林
    產物處分規則第3 條第1 款之規定，係指生立、枯損、倒伏
    之竹木及餘留之根株、殘材而言。是森林主產物，並不以附
    著於其生長之土地，仍為森林構成部分者為限，尚包括已與
    其所生長之土地分離，而留在林地之倒伏竹、木、餘留殘材
    等，至其與所生長土地分離之原因，究係出於自然力或人為
    所造成，均非所問。他人盜伐後未運走之木材，仍屬於林地
    內之森林主產物。森林法第50條第1 項所定竊取森林主、副
    產物之竊取云者，即竊而取之之謂，並不以自己盜伐為限，
    縱令係他人盜伐而仍在森林內，既未遭搬離現場，自仍在管
    理機關之管領力支配下，如予竊取，仍為竊取森林主產物，
    應依森林法之規定論處（最高法院92年11月11日第17次刑事
    庭會議決議、最高法院93年度臺上字第860 號判例意旨參照
    ）。是被告張海龍、張志豪2 人所為，均係犯森林法第52條
    第1 項第4 款、第6 款之結夥二人以上、為搬運贓物而使用
    車輛竊取森林主產物罪。另按森林法第52條第1 項所列各款
    乃該條竊取森林主、副產物之加重條件，犯該罪兼具數款加
    重情形時，因竊取行為祇有一個，仍祇成立一罪，尚非法條
    競合或犯罪競合（最高法院69年臺上字第3945號判例意旨參
    照）。又被告張海龍、張志豪2 人就上述竊取森林主產物牛
    樟木之犯行，具有犯意聯絡與行為分擔，均應論以共同正犯
    。復查，被告張海龍有犯罪事實一所載刑之宣告與執行之情
    形，有臺灣高等法院被告前案紀錄表1 份在卷可按，其於有
    期徒刑執行完畢後，5 年以內故意再犯上開有期徒刑以上之
    罪，屬累犯，應依刑法第47條第1 項之規定加重其刑。爰審
    酌被告2 人貪圖私利，法治觀念不足，共同竊取國家重要森
    林資源，並以系爭車輛搬運贓物，共同竊得森林主產物牛樟
    木3 塊，價值共計6467元之損害，及犯後否認犯行，難為其
    等2 人量刑時有利的考量等一切情狀，分別量處如主文所示
    之刑。至檢察官對被告張海龍、張志豪分別求處有期徒刑10
    月、8 月，茲因被告2 人竊得的牛樟木價值為6467元，犯罪
    所得非屬鉅大，且業已為林務局領回等情，因認檢察官的求
    刑稍嫌過重，均略予調減，附此敘明。
  (二)又犯森林法第52條之加重竊取森林主、副產物罪，應併科之
    罰金以贓額2 倍以上、5 倍以下為其額度；所謂「贓額」係
    指其竊取之森林主、副產物之價額（最高法院86年度臺上字
    第6566號判決意旨參照），且贓額之計算，係以山價為準，
    並不以交易價格之市價為準（最高法院81年度臺上字第1758
    號判決意旨參照）。查前開遭竊之森林主產物即牛樟殘材山
    價為6,467 元，有森林被害告訴書1 份在卷可稽，爰依森林
    法第52條之規定，併科2 倍贓額即12,934元之罰金，並依刑
    法第42條第3 項之規定就罰金刑部分諭知易服勞役之折算標
    準。至被告2 人搬運贓物用之前述自用小貨車，係被告張海
    龍之父張瑞福所有，並非被告2 人所有，自不得宣告沒收，
    附此敘明。
據上論斷，應依刑事訴訟法第299 條第1 項前段，森林法第52條
第1 項第4 、6 款，刑法第11條前段、第28條、第47條第1 項、
第42條第3 項，判決如主文。
本案經檢察官黃智勇到庭執行職務。
中    華    民    國  100     年    10    月    28    日
                  刑事第二庭  審判長法  官  楊清益
                                    法  官  周靜妮
                                    法  官  呂曾達
以上正本證明與原本無異。
如不服本判決應於收受送達後10日內向本院提出上訴書狀，並應
敘述具體理由；其未敘述上訴理由者，應於上訴期間屆滿後20日
內向本院補提理由書（均須按他造當事人之人數附繕本）「切勿
逕送上級法院」。
                                    書記官  劉容辰
中    華    民    國   100    年    10    月    28    日
附錄本案論罪科刑法條：
森林法第52條
（加重竊取森林主、副產物罪）
竊取森林主、副產物而有左列情形之一者，處 6 月以上 5 年以
下有期徒刑，併科贓額 2 倍以上 5 倍以下罰金：
一、於保安林犯之者。
二、依機關之委託或其他契約，有保護森林義務之人犯之者。
三、於行使林產採取權時犯之者。
四、結夥二人以上或僱使他人犯之者。
五、以贓物為原料，製造木炭、松節油、其他物品或培植菇類者
    。
六、為搬運贓物，使用牲口、船舶、車輛，或有搬運造材之設備
    者。
七、掘採、毀壞、燒燬或隱蔽根株，以圖罪跡之湮滅者。
八、以贓物燃料，使用於礦物之採取，精製石灰、磚瓦或其他物
    品之製造者。
前項未遂犯罰之。
第 1 項第 5 款所製物品，以贓物論，沒收之。